臺灣臺南地方法院刑事判決
111年度易緝字第28號
公  訴  人  臺灣臺南地方檢察署檢察官
被      告  賴昆哲




上列被告因違反家庭暴力防治法案件，經檢察官提起公訴（110
年度營偵字第1315號），本院判決如下：
    主  文
乙○○犯違反保護令罪，處有期徒刑參月，如易科罰金，以新臺幣
壹仟元折算壹日。
    事實及理由
一、犯罪事實
　　乙○○為阮福貴(乙○○兄長即賴典谷之妻)之小叔，彼此間具有
    家庭暴力防治法第3條第4款之家庭成員關係。乙○○收受本院
    於民國110年6月4日以110年度司暫家護字第115號核發之民
    事暫時保護令，知悉其不得對阮福貴實施身體或精神上不法
    侵害之行為、不得對阮福貴為騷擾、接觸、跟蹤、通信通話
    之行為。乙○○於上開保護令有效期間，基於違反上開保護令
    及恐嚇之犯意，於110年6月13日10時30分許，在其等位於臺
    南市○○區○○里0鄰○○○00號住處內，先以「幹你娘」、「機掰
    」等語辱罵阮福貴，並對阮福貴恫稱：要拿刀殺你等語後，
    復將牛奶噴灑在阮福貴身上，以上開方式對阮福貴實施精神
    上之不法侵害，而違反上開保護令，且使阮福貴心生畏懼，
    並致生危害於安全。案經阮福貴訴由臺南市政府警察局白河
    分局移送臺灣臺南地方檢察署檢察官偵查起訴。
二、證據名稱
（一）被告乙○○於警詢、偵查及本院之供述。
（二）本院110年度司暫家護字第115號民事暫時保護令(警卷第2
      9至31頁、同偵卷第83至84頁)。
（三）臺南市政府警察局白河分局保護令執行紀錄表1份(警卷第
      33頁)。
（四）臺灣臺南地方檢察署110年度家令字第36號檢察官命令1份
      (警卷第35頁)。
三、被告辯解：
　　被告乙○○固供承與阮福貴為叔嫂關係，因對阮福貴實施家庭
    暴力行為，經本院於110年6月4日核發110年度司暫家護字第
    115號民事暫時保護令，裁定乙○○不得對阮福貴實施身體或
    精神上不法侵害之行為、不得對阮福貴為騷擾、接觸、跟蹤
    、通信通話之行為，並經臺南市政府警察局白河分局員警於
    110年6月10日對其執行上開保護令，且乙○○知悉前開保護令
    之内容等情。惟矢口否認有辱罵或恐嚇阮福貴之行為，辯稱
    ：我在門口抽菸，是阮福貴先推我，阮福貴沒有看外面有沒
    有人，門打開我就摔倒；阮福貴女兒坐在車內，叫我幫她開
    牛奶瓶，我用嘴咬開很小洞，拿給她，她突然按下去就噴得
    到處都是，他以為我要丟他們。
四、本院判斷：　
　(一)乙○○為阮福貴之小叔，彼此間具有家庭暴力防治法第3條
      第4款之家庭成員關係。乙○○收受本院於110年6月4日以11
      0年度司暫家護字第115號核發之民事暫時保護令，知悉其
      不得對阮福貴實施身體或精神上不法侵害之行為、不得對
      阮福貴為騷擾、接觸、跟蹤、通信通話之行為；阮福貴於
      110年6月13日10時30分許，在其等位於臺南市○○區○○里0
      鄰○○○00號住處外，有被牛奶噴灑到身上等事實，業據被
      告供認在卷，並有上開證據名稱欄所列各項證據足以佐證
      ，堪以認定。
　(二)被告乙○○於110年6月13日上午10點30分許，確實有擋住家
      門口不讓阮福貴和其女出門，且以「幹你娘」、「機掰」
      等語辱罵阮福貴，並對阮福貴恫稱：要拿刀殺你等語
　　　之情，業據證人即告訴人阮福貴於偵訊時結證明確(見偵
      查卷第54、55頁)；核與目擊證人賴典谷於偵訊時結證稱
      ：當天我與告訴人阮福貴要出門，我先到車上開冷氣等，
      後來被告喝酒回家，告訴人和小孩要走出門口時，被告就
      擋在門口不讓他們出來，告訴人就有叫我說被告擋在門口
      不讓她及小孩出門，我就跟被告說不讓告訴人及小孩出來
      我就要報警，被告就說他不怕，被告就開始罵幹你娘、機
      掰等語，並說要拿刀殺我們，後來被告讓告訴人及小孩上
      車後，就走到車旁，因為車窗沒有關，被告就拿我女兒的
      奶瓶捏破，牛奶灑在車上及告訴人身上，我就說要報警，
      被告聽到就離開等語(見偵查卷第55頁審理筆錄)相符；且
      據被告所述，其與證人賴典谷關係尚佳(見本院易緝卷第8
      7頁審理筆錄)，衡情證人應無設詞誣告被告之理。
　(三)雖被告於本院審理時就阮福貴於前述時、地被牛奶潑灑在
      身上一節辯稱：是阮福貴之女要求其幫忙打開牛奶瓶，其
      將牛奶瓶咬開一個小洞後交還，阮福貴之女按下牛奶瓶以
      致不小心將牛奶噴灑出云云，然被告於警詢時已自承其確
      有將牛奶潑在阮福貴身上之行為(見警卷第9、11頁)，並
      自承當天在阮福貴上車前確有與之發生口角爭執(見警卷
      第9頁)，衡情，在二人已發生口角之情境，阮福貴與女兒
      都在車上，阮福貴之女不可能捨近求遠，不請自己母親即
      阮福貴為其打開奶瓶，反而要求與其母親口角之被告為其
      打開牛奶瓶之理!被告應係故意對阮福貴潑灑牛奶之情，
      可以認定。被告所辯顯係卸責之詞，要無足取。
五、論罪科刑：
　(一)核被告乙○○所為，係違反本院依家庭暴力防治法第14條第
      1項第1款核發禁止對告訴人阮福貴實施精神上不法侵害行
      為之暫時保護令，而犯同法第61條第1款之違反保護令罪
      及刑法第305條之恐嚇罪。又被告以上開一行為同時犯違
      反保護令罪、恐嚇罪，為想像競合犯，應依刑法第55條規
      定從一重之違反保護令罪處斷。
　(二)爰審酌被告乙○○與告訴人阮福貴為叔嫂關係，本應互相尊
      重，竟不思和睦相處以維人倫，卻以辱罵、加害之言語恫
      嚇被害人，使被害人心生畏怖，明知保護令之內容，仍漠
      視保護令之禁制，不知應予確實遵守，而任意違反保護令
      內容，且有多次違反保護令罪前科，顯見其欠缺自制能力
      ，且法紀觀念薄弱，所為實有不該；犯後否認犯行，毫無
      悔意；兼衡其素行、學歷智識程度、家庭經濟生活狀況等
      一切具體情狀（本院易緝卷第89頁），量處如主文所示之
      刑，並諭知易科罰金之折算標準。
據上論斷，應依刑事訴訟法第299條第1項前段，家庭暴力防治法
第61條第1款，刑法第11條前段、第305條、第55條、第41條第1
項前段，刑法施行法第1條之1第1項，判決如主文。
本案經檢察官謝旻霓提起公訴，檢察官甲○○到庭執行職務。
中　　華　　民　　國　　111 　年　　11　　月　　16　　日
                刑事第十二庭    法  官  莊玉熙
以上正本證明與原本無異。
如不服本判決應於收受本判決後20日內向本院提出上訴書狀，並
應敘述具體理由。其未敘述上訴理由者，應於上訴期間屆滿後20
日內向本院補提理由書狀（均須按他造當事人之人數附繕本）「
切勿逕送上級法院」。 
                                書記官　陳昱潔
中　　華　　民　　國　　111 　年　　11　　月　　18　　日
附錄本案論罪科刑之法條全文：
家庭暴力防治法第61條
違反法院依第14條第1項、第16條第3項所為之下列裁定者，為本
法所稱違反保護令罪，處3年以下有期徒刑、拘役或科或併科新
臺幣10萬元以下罰金：
一、禁止實施家庭暴力。
二、禁止騷擾、接觸、跟蹤、通話、通信或其他非必要之聯絡行
    為。
三、遷出住居所。
四、遠離住居所、工作場所、學校或其他特定場所。
五、完成加害人處遇計畫。
　　
中華民國刑法第305條
以加害生命、身體、自由、名譽、財產之事恐嚇他人，致生危害
於安全者，處2年以下有期徒刑、拘役或9千元以下罰金。